【裁判字號】    95,訴,1280
【裁判日期】    950721
【裁判案由】    毒品危害防制條例
【裁判全文】
臺灣桃園地方法院刑事判決              95年度訴字第1280號
公  訴  人  臺灣桃園地方法院檢察署檢察官
被      告  甲○○
上列被告因毒品危害防制條例案件，經檢察官提起公訴（95年度
毒偵字第2412號），本院合議庭裁定改依簡式審判程序，茲判決
如下：
    主  文
甲○○連續施用第一級毒品，累犯，處有期徒刑拾月。扣案之第
一級毒品海洛因（驗餘淨重零點零陸公克）沒收銷燬之。扣案之
塑膠袋壹只沒收。
    事  實
一、甲○○前因施用毒品案件，經本院裁定送觀察、勒戒後，認
    有繼續施用毒品之傾向，經本院裁定令入戒治處所施以強制
    戒治，嗣於民國89年10月28日強制戒治期滿，經臺灣桃園地
    方法院檢察署檢察官於89年11月16日以89年度戒偵字第707
    號為不起訴處分確定；復又因施用第一級毒品案件，經本院
    裁定令入戒治處所施以強制戒治，於91年10月17日強制戒治
    期滿，並經本院於91年5 月22日以90年度訴字第2017號判決
    判處有期徒刑7 月，於同年7 月10日判決確定，於93年7 月
    20日執行完畢；又因施用第一級、第二級毒品案件，經本院
    於93年5 月7 日以93年度訴字第353 號判決判處施用第一級
    毒品有期徒刑9 月，施用第二級毒品有期徒刑4 月，應執行
    有期徒刑1 年，於93年7 月20日判決確定，於94年11月13日
    縮刑期滿執行完畢。
二、詎甲○○仍無法戒除毒癮，於強制戒治執行完畢後5 年內，
    復基於施用第一級毒品海洛因之概括犯意，自95年3 月間某
    日起至同年4 月23日止，在其位於桃園縣桃園市○○街112
    號12樓住處內，以將海洛因摻水置入注射針筒內注射之方式
    ，連續多次施用第一級毒品海洛因。嗣經警於95年4 月23日
    21時30分許，在桃園縣桃園市○○街330 號查獲，並扣得其
    所有施用後剩餘之海洛因1 包（驗餘淨重0.06公克，空包裝
    袋重0.2 公克）
三、案經桃園縣政府警察局楊梅分局報告臺灣桃園地方法院檢察
    署檢察官偵查起訴。
    理  由
一、按被告所犯為死刑、無期徒刑、最輕本刑為 3年以上有期徒
    刑之罪或高等法院管轄第一審案件者外，於準備程序進行中
    ，被告先就被訴事實為有罪之陳述時，審判長得告知被告簡
    式審判程序之旨，並聽取當事人、代理人、辯護人及輔佐人
    之意見後，裁定進行簡式審判程序，刑事訴訟法第273條之1
    第1 項定有明文。本件被告甲○○為有罪陳述，且所犯非死
    刑、無期徒刑、最輕本刑為3 年以上有期徒刑之罪或高等法
    院管轄第一審案件，經踐行上開程序後，由合議庭裁定由受
    命法官獨任改依簡式審判程序審理，合先敘明。
二、訊據被告甲○○於本院訊問時坦承上揭施用第一級毒品海洛
    因之事實不諱，而被告為警查獲後，經警採集其尿液檢體送
    驗結果，呈鴉片類陽性反應，有臺灣檢驗科技股份有限公司
    濫用藥物尿液檢驗報告1 紙附卷可稽，並有白色粉末1 包扣
    案可資佐證，該包白色粉末經送驗結果，含海洛因成分，驗
    餘淨重0.06公克，空包裝袋重0.2 公克，有法務部調查局鑑
    定通知書1 紙在卷足憑，足見被告前開自白確與事實相符，
    堪以採信。被告曾因施用毒品案件，經本院裁定令入戒治處
    所施以強制戒治，於91年10月17日強制戒治期滿，有臺灣高
    等法院被告前案紀錄表在卷可稽，足認被告係於前案強制戒
    治執行完畢後，5 年內再犯本件施用第一級毒品之罪，與毒
    品危害防制條例第23條第2 項規定相符，殆無疑問。本件事
    證明確，被告犯行堪以認定，應予依法論科。
三、核被告所為，係犯毒品危害防制條例第10條第1 項施用第一
    級毒品罪。被告持有海洛因之低度行為，為其施用海洛因之
    高度行為所吸收，不另論罪。本件被告先後多次施用第一級
    毒品海洛因，且其前曾因施用第一級、第二級毒品案件，經
    本院於93年5 月7 日以93年度訴字第353 號判決判處施用第
    一級毒品有期徒刑9 月，施用第二級毒品有期徒刑4 月，應
    執行有期徒刑1 年，於93年7 月20日判決確定，於94年11月
    13日縮刑期滿執行完畢，有臺灣高等法院被告前案紀錄表在
    卷足參，而被告行為後，刑法業已於94年1 月7 日修正刪除
    第56條連續犯之規定，並將原第47條：「受有期徒刑之執行
    完畢，或受無期徒刑或有期徒刑一部之執行而赦免後，5 年
    以內再犯有期徒刑以上之罪者，為累犯，加重本刑至2 分之
    1 」之規定修正為第47條第1 項：「受徒刑之執行完畢，或
    一部之執行而赦免後，5 年以內故意再犯有期徒刑以上之罪
    者，為累犯，加重本刑至2 分之1 」，於同年2 月2 日公布
    ，95年7 月1 日施行，此修正雖非犯罪構成要件之變更，但
    顯已影響行為人刑罰之法律效果，自屬法律變更，依刑法第
    2 條第1 項規定比較結果，不論依舊法第47條或新法第47條
    第1 項之規定，被告所犯本件施用第一級毒品犯行均構成累
    犯，而被告於舊法時期所犯之數次施用毒品犯行，依新法應
    分論併罰之結果，其刑度顯較依修正前刑法第56條規定應論
    以1 罪，得加重其刑至2 分之1 之情形為重，故整體綜合比
    較之結果，自以舊法之規定較有利於被告，故被告本件犯行
    應依修正前刑法第56條連續犯規定論以1 罪，依法加重其刑
    ，並依修正前刑法第47條累犯之規定加重其刑至2 分之1 。
    被告有2 種刑之加重事由，爰依刑法第70條之規定遞予加重
    之。爰審酌被告經強制戒治後仍再施用毒品，顯見戒毒意志
    不堅，及其犯罪戕害自身，尚無害及他人，且犯罪後坦承犯
    行，態度尚稱良好等一切情狀，量處如主文所示之刑，以資
    懲儆。
四、扣案之海洛因（驗餘淨重0.06公克）為本件查獲之第一級毒
    品，應依毒品危害防制條例第18條第1 項前段之規定宣告沒
    收銷燬之。扣案之包裝袋1 只，因經鑑定機關就之與內裝之
    海洛因分別鑑析其重量，業如前述，足見並無不可析離之關
    係，既為被告所有且係供其施用海洛因之工具，此業據被告
    供陳在卷，而沒收為從刑之一種，附屬於主刑，不生比較輕
    重問題，亦不容與其他刑法總則規定割裂適用，爰依修正前
    刑法第38條第1 項第2 款之規定宣告沒收。
據上論斷，應依刑事訴訟法第273 條之1 第1 項、第299 條第1
項前段，毒品危害防制條例第10條第1 項、第18條第1 項前段，
刑法第11條前段、第2 條第1 項前段、修正前刑法第56條、第47
條、第38條第1 項第2 款，判決如主文。
本案經檢察官古慧珍到庭執行職務。
中    華    民    國    95    年    7     月    21    日
                  刑事第十庭  法  官      蔡和憲
上正本證明與原本無異。
如不服本判決書，應於送達後10日內，向本院提出上訴狀。
                              書記官      常毓生
中    華    民    國    95    年    7     月    24    日
毒品危害防制條例第10條第1項：
施用第一級毒品者，處 6 月以上 5 年以下有期徒刑。


司法院資訊處製作；財團法人民間司法改革基金會備份。
